【裁判字號】    89,上易,4489
【裁判日期】    891031
【裁判案由】    毒品危害防制條例
【裁判全文】
臺灣高等法院刑事判決                  八十九年度上易字第四四八九號
    上  訴  人
    即  被  告  甲 ○ ○
右上訴人因違反毒品危害防制條例案件，不服臺灣板橋地方法院八十九年度易字第三
六０三號，中華民國八十九年十月三十一日第一審判決（起訴案號：臺灣板橋地方法
院檢察署八十九年度偵緝字第九八九號）提起上訴，本院判決如左：
    主      文
上訴駁回。
    事      實
一、甲○○曾於民國（下同）八十一年間，因違反麻醉藥品管理條例等案件，經原審
    法院判處有期徒刑七月確定，於八十三年二月二十五日執行完畢；復於八十二年
    間，因竊盜及妨害公務等案件，經本院判處有期徒刑一年五月確定，於八十三年
    十月二日縮短刑期執行完畢；又於八十八年間，因違反動產擔保交易法案件，經
    原審法院判處拘役五十日，於八十九年六月十二日易科罰金執行完畢（未構成累
    犯）。復於八十七年間，因施用第二級毒品案件，經原審法院於八十七年六月九
    日以八十七年度毒聲字第二二一號刑事裁定送觀察、勒戒後，認無繼續施用毒品
    之傾向，由台灣板橋地方法院檢察署檢察官於八十七年十一月二十六日以八十七
    年度偵緝字第一０九二號處分不起訴確定在案。詎甲○○仍不知悔改，復基於施
    用第二級毒品之犯意，於八十八年十月十二日上午十時許，在台北縣樹林市○○
    街六號五樓「明園賓館」五二一號房間內，將第二級毒品安非他命置於吸食器內
    ，下端以火燒烤使產生煙氣再予以吸取方式，非法施用第二級毒品安非他命一次
    。嗣於八十八年十月十四日凌晨零時四十分許，在該「明園賓館」五二一號房間
    內經警查獲，並扣得其所有第二級毒品安非他命二公克、所有供施用安非他命之
    器具吸食器一個，移送後經檢察官聲請原審法院以八十八年度毒聲字第八二一四
    號刑事裁定諭知送觀察、勒戒處分，執行後認甲○○仍有繼續施用毒品之傾向，
    復經原審法院諭知送戒治處所執行強制戒治中。
二、案經台北縣警察局樹林分局報請台灣板橋地方法院檢察署檢察官偵查起訴。
    理      由
一、右開事實，業據上訴人即被告甲○○迭於警訊及原審及本院審理中自白不諱，且
    被告為警查獲後所採之尿液，經送請台北縣衛生局檢驗結果，發覺確呈甲基安非
    他命陽性反應，有該局出具之尿液煙毒檢驗成績書一份附卷可稽；嗣經原審法院
    再將被告之尿液，送請法務部調查局複驗，經該局以螢光偏極免疫分析法、氣相
    層析質譜儀分析法鑑驗結果，亦發覺確呈甲基安非他命陽性反應無訛，亦有該局
    八十九年十月十九日（八九）陸（一）字第八九０七七七六二號檢驗通知書一份
    存卷可按，復有扣案之第二級毒品安非他命二公克、吸食器一個在卷可資佐證，
    足徵被告之自白與事實相符，自堪採為被告犯罪之證據。本件事證明確，被告施
    用第二級毒品安非他命犯行洵可認定。            1
二、查安非他命係屬毒品危害防制條例第二條第二項第二款所防制之第二級毒品，被
    告曾於八十七年間，因施用第二級毒品案件，經台灣板橋地方法院檢察署檢察官
    聲請原審法院於八十七年六月九日以八十七年度毒聲字第二二一號刑事裁定送觀
    察、勒戒後，認無繼續施用毒品之傾向，由台灣板橋地方法院檢察署檢察官於八
    十七年十一月二十六日以八十七年度偵緝字第一０九二號處分不起訴確定，於涉
    犯本案後，亦經檢察官聲請原審法院以八十八年度毒聲字第八二一四號刑事裁定
    諭知送觀察、勒戒處分，執行後認其仍有繼續施用毒品之傾向，復經原審法院諭
    知送戒治處所執行強制戒治中，有台灣高等法院檢察署刑案紀錄簡覆表、全國前
    案紀錄表及台灣板橋地方法院檢察署八十七年度偵緝字第一０九二號不起訴處分
    書、台灣台北看守所附設勒戒處所有無繼續施用毒品傾向証明書、原審八十九年
    度毒聲字第五一二一號刑事裁定各乙份在卷可稽，被告於該不起訴處分確定後，
    再施用第二級毒品安非他命所為，核犯毒品危害防制條例第十條第二項之施用第
    二級毒品罪。
三、原審以被告所犯罪証明確，援引毒品危害防制條例第十條第二項、第十八條第一
    項前段，刑法第十一條前段、第三十八條第一項第二款，審酌被告之品行、犯罪
    動機、目的、手段、所生危害及犯罪後態度等一切情狀，量處被告有期徒刑八月
    ，並認扣案之安非他命二公克，係查獲之第二級毒品，應依毒品危害防制條例第
    十八條第一項前段，不問屬於犯人與否，沒收銷燬之；另扣案之吸食器一個，被
    告雖否認為其所有，然其業於警訊時自承為其所有供本件犯罪所用之物，亦依刑
    法第三十八條第一項第二款規定予以宣告沒收，認事用法允無違誤，量刑妥適，
    被告上訴意旨認原審量刑過重，徒求減輕，陳詞指摘原判決失當，要無理由，應
    駁回其上訴。
四、據上論斷，應依刑事訴訟法第三百六十八條，判決如主文。
本案經檢察官蔡薰慧到庭執行執務。
中    華    民    國    八十九    年      十二      月      二十九      日
                            臺灣高等法院刑事第十六庭
                                審判長法  官  許  增  男
                                      法  官  蔡  彩  貞
                                      法  官  黃  鴻  昌
右正本證明與原本無異。
不得上訴。
                                      書記官  黃  千  鶴
中    華    民    國    八十九    年      十二      月        三十      日
附錄本案論罪科刑法條全文：
毒品危害防制條例第十條：
施用第一級毒品者，處六月以上五年以下有期徒刑。
施用第二級毒品者，處三年以下有期徒刑。


司法院資訊處製作；財團法人民間司法改革基金會備份。
